# 求助陈版 - 关于厂房重建的处理

提问人：liushangshen5 时间：2023-02-09 18:24:31
求问陈版：
我公司原有一幢办公楼，建成才 5 年，现在打算重建
（ 1 ）如果是全部拆掉重建，是不是视同将原房屋处置，一次性在当期确认资产处置损益？还是做其他账务处理（ 2 ）如果是改扩建，是不是先转入在建工程，将来完工后再转固定资产？

回答人：chenyiwei
你的理解基本合理。
如果是改扩建，过程中也涉及到原建筑物的部分拆除的，则对于被拆除部分的账面价值也应转入损益。